臺灣臺中地方法院刑事判決
111年度易字第1402號
公  訴  人  臺灣臺中地方檢察署檢察官
被      告  陳柏宏



上列被告因詐欺案件，經檢察官提起公訴（111年度偵緝字第742
號），被告就被訴事實為有罪陳述，經檢察官聲請改依協商程序
而為判決，由受命法官獨任進行認罪協商程序，判決如下：
    主      文
陳柏宏犯以不正方法由自動付款設備取得他人之物罪，處有期徒
刑參月，如易科罰金，以新臺幣壹仟元折算壹日；又犯以不正方
法由自動付款設備取得他人之物罪，處有期徒刑貳月，如易科罰
金，以新臺幣壹仟元折算壹日。應執行有期徒刑肆月，如易科罰
金，以新臺幣壹仟元折算壹日。
未扣案之犯罪所得新臺幣捌萬元貳仟元沒收，於全部或一部不能
沒收或不宜執行沒收時，追徵其價額。
    犯罪事實及理由
一、本案犯罪事實及證據，除增列「被告陳柏宏於本院準備程序
    及協商程序時所為之自白」、「告訴人賴俊男、鄭宇祥於本
    院準備程序時之指述」為證據資料外，其餘均引用檢察官起
    訴書及補充理由書之記載（如附件）。
二、本案被告已認罪，經檢察官與被告於審判外達成協商合意，
    其合意內容如主文所示。上開協商合意並無刑事訴訟法第45
    5條之4第1項所列情形之一，檢察官聲請改依協商程序而為
    判決，本院爰不經言詞辯論，於協商合意範圍內為協商判決
    。
三、應適用之法條：刑事訴訟法第455條之2第1項、第455條之4 
    第2項、第455條之8、第454條第2項。
四、協商判決除有刑事訴訟法第455條之4第1項第1款於本訊問程
    序終結前，被告撤銷協商合意或檢察官撤回協商聲請者；第
    2款被告協商之意思非出於自由意志者；第4款被告所犯之罪
    非第455條之2第1項所得以協商判決者；第6款被告有其他較
    重之裁判上一罪之犯罪事實者；第7款法院認應諭知免刑或
    免訴、不受理者情形之一及違反同條第2項「法院應於協商
    合意範圍內為判決；法院為協商判決所科之刑，以宣告緩刑
    、2年以下有期徒刑、拘役或罰金為限」之規定外，不得上
    訴。
五、如有上開可得上訴情形，應於收受判決送達後20日內向本院
    提出上訴書狀（應敘述具體理由並附繕本）。上訴書狀如未
    敘述理由，應於上訴期間屆滿後20日內補提理由書於本院。
本案經檢察官林依成提起公訴，檢察官林忠義到庭執行職務。　
中　　華　　民　　國　　111 　年　　10　　月　　31　　日
                  刑事第十二庭  法  官  陳怡君
以上正本證明與原本無異。
告訴人或被害人如不服判決，應備理由具狀向檢察官請求上訴，
上訴期間之計算，以檢察官收受判決正本之日起算。
                        　　　　書記官  蔡明純
中　　華　　民　　國　　111 　年　　10　　月　　31　　日
◎附錄本案論罪科刑法條
中華民國刑法第339條之2
（違法由自動付款設備取得他人之物之處罰）
意圖為自己或第三人不法之所有，以不正方法由自動付款設備取
得他人之物者，處3年以下有期徒刑、拘役或30萬元以下罰金。
以前項方法得財產上不法之利益或使第三人得之者，亦同。
前二項之未遂犯罰之。
◎附件
臺灣臺中地方檢察署檢察官起訴書
                                    111年度偵緝字第742號
　　被　　　告　陳柏宏　男　21歲（民國00年0月00日生）
　　　　　　　　　　　　住○○市○鎮區○○街000號2樓
　　　　　　　　　　　　國民身分證統一編號：Z000000000號
上列被告因詐欺案件，業經偵查終結，認應該提起公訴，茲將犯
罪事實及證據並所犯法條分敘如下：
　　　　　　犯罪事實
一、陳柏宏與賴俊男及鄭宇翔均為任職在址設臺中市○○區○○路0
    段000號1樓由陳世霖經營之「富盛當舖」，雙方為同事關係
    。賴俊男及鄭宇翔2人均於110年6月12日將以其等名義向元
    大商業銀行申設之金融帳戶（賴俊男申設帳號：000-000000
    00000000號；鄭宇翔申設帳號：000-00000000000000號）之
    金融卡交與陳柏宏，並委託其幫忙領取現金。陳柏宏於該日
    領取現金後，將現金交與賴俊男及鄭宇翔後，未依約將其等
    2人之金融卡放在前述當舖2樓之收納椅，將之持為己用，未
    徵得賴俊男及鄭宇翔同意，擅自於附表所示之時間、地點，
    持以上開不正方法取得賴俊男及鄭宇翔所有之金融卡，自賴
    俊男申設之上開帳戶提領存款5筆，共計新臺幣（下同）15
    萬5000元及自鄭宇翔申設之上開帳戶提領存款2筆，共計4萬
    元。嗣經賴俊男及鄭宇翔上開帳戶內之存款短少而報警處理
    ，經警調閱相關監視器攝錄影像後，始查悉上情。
二、案經賴俊男及鄭宇翔2人訴由臺中市政府警察局第五分局報
    告偵辦。
　　　　　　證據並所犯法條
一、證據：（一）被告陳柏宏於偵查中之供述內容，（二）證人
    即告訴人賴俊男及鄭宇翔2人於警詢及偵查中之證述內容，
    （三）被告親自書寫之自白書正本2份，（四）內政部警政
    署刑事警察局110年8月27日刑紋字第1100091277號鑑定書影
    本1份，（五）前述元大商業銀行提供之交易明細及存款對
    帳單影本各1份，（六）裝設在提款機之監視器攝錄之提款
    影像1張在卷可參。本件事證明確，被告犯嫌洵堪認定。
二、核被告所為係犯刑法第339條之2第1項之以不正方法由自動
    付款設備取得他人之物罪嫌（報告意旨認涉犯刑法第320條
    第1項之普通竊盜罪嫌，容有未洽）。查被告基於單一非法
    由自動付款設備取得告訴人賴俊男及鄭宇翔2人之金錢，先
    後自賴俊男申設之上開帳戶提領5筆款項及自鄭宇翔申設之
    上開帳戶提領2筆款項，均時空密接，分別侵害上開2人之財
    產法益，請分別依接續犯之法理，分別論以一罪。次查被告
    先後非法提領告訴人賴俊男及鄭宇翔2人如附表所示之款項
    ，犯意各別、行為互殊，請分論併罰。末查被告涉犯本案之
    犯罪所得19萬5000元，均未實際合法發還告訴人2人，請依
    刑法第38條之1第1項前段之規定沒收之，於全部或一部不能
    沒收或不宜執行沒收時，請依同法條第3項之規定追徵其價
    額。
三、依刑事訴訟法第251條第1項提起公訴。
  　此　致
臺灣臺中地方法院
中　　華　　民　　國　 111　　年　　6 　　月　　15　　日
　　　　　　　　　　　　　　檢　察　官  林  依  成
本件正本證明與原本無異
中　　華　　民　　國　 111　　年　　6 　　月　　24　　日
                            書  記  官  劉  文  凱
所犯法條　　
刑法第339條之2第1項
意圖為自己或第三人不法之所有，以不正方法由自動付款設備取
得他人之物者，處 3 年以下有期徒刑、拘役或 30 萬元以下罰
金。

臺灣臺中地方檢察署檢察官補充理由書
                                     111年度蒞字第6841號
　　被　　　告　陳柏宏　男　21歲（民國00年0月00日生）
　　　　　　　　　　　　住○○市○鎮區○○街000號2樓
　　　　　　　　　　　　國民身分證統一編號：Z000000000號
上列被告因詐欺案件，業經本署檢察官提起公訴，現由貴院審理
中（111年度易字第1402號），茲提出補充理由如下：
一、補充並更正本案起訴書附表事實如下： 
提領人 提領時間 提領金額 （新臺幣） 遭提領帳戶 提領地點 被害人 陳柏宏 110年6月14日15時53分 5萬元 元大銀行 000-00000000000000 臺中市○○區○○路0段000號（元大銀行文心分行） 賴俊男  110年6月15日0時12分 2萬元 元大銀行 000-00000000000000 臺中市○○區○○路0段000號（全家便利超商-臺中山陽店） 鄭宇翔  110年6月15日1時31分 2萬元     110年6月15日1時38分 5000元 元大銀行 000-00000000000000 臺中市○區○○路0段000○0號（聯邦銀行文心分行） 賴俊男  110年6月15日1時38分 2萬元     110年6月15日1時39分 2萬元     110年6月15日1時51分（增列） 2萬元     110年6月15日4時2分 2萬元  臺中市○○區○○路0段000號（全家便利超商-臺中山陽店）   110年6月15日4時4分（增列） 2萬元    
二、爰補充及更正如上，請貴院審酌並依法認定。　　
    此　致
臺灣臺中地方法院
中　　華　　民　　國　 111　　年　　9 　　月　　14　　日
　　　　　　　　　　　　　　　檢　察　官　張凱傑